PABLO ZABALETA Virtual Assitant



PABLO ZABALETA

ASISTENTE VIRTUAL

Trabajo como Asistente Virtual con experiencia en rubro de Logística y Distribución, especializado en área administrativa y de ventas. Con amplia orientación a la atención al cliente y autogestión, destacando la importante confidencialidad empresa- asistente y buena comunicación.

EDUCACIÓN

Roberto Castillo Cardier HIGH SCHOOL

2013 - 2018 | Diplomado en ciencias.

High Quality Academy

2018-2019 | Certificación en idioma Inglés.

Brigham Young University

2023-Actualidad | Certificado Worldwide Habilidades Laborales y de Liderazgo

HABILIDADES

- Inglés Avanzado.
- Buena atención al cliente.
- Solución de conflictos.
- Gestión Administrativa.
- Uso de plataformas de Google.
- Traducción.
- Ventas.

INFORMACIÓN DE CONTACTO

pdzabaleta@gmail.com +56 9 90371227 Los Angeles, Bio Bio, Chile.

LINKEDIN

www.linkedin.com/in/pablo-zabaleta

EXPERIENCIA

• ASISTENTE DE VENTAS E INVENTARIO

2022- Presente Empresa: Easy Cencosud SA

Responsabilidades: Atención al cliente y ventas a los mismos, reposición de mercadería, control de inventario y actualización del mismo y Atención a clientes que no dominan el idioma Español.

 ENCARGADO ADMINISTRATIVO DE BODEGA

2019-2022 Empresa: Chilexpress SA

Responsabilidades: Gestión de encomiendas, trazabilidad de envíos, gestión de base de datos. Atención al cliente, brindar solución a clientes con retraso en su paquetería, reencaminar paquetería con retraso o pérdida y tener control de productos valorados de principio a fin.